# 联营企业问题

提问人：shan1982 时间：2023-08-18 09:08:02
@chenyiwei
公司有一投资企业B，持股7%，因公司总经理作为B企业的董事会成员，故认为能对B企业具有重大影响，将B作为联营企业核算。但今年公司领导换届，总经理已换人，原总经理不再担任公司内职位，但其仍为B公司董事，请问公司是否还能将B公司作为联营企业吗？

回答人：chenyiwei
首先，不能仅以“公司总经理作为B企业的董事会成员”即认定具有重大影响。重大影响的判断是需要综合考虑多方面因素的，参见：《中审众环研究 2020 》之“问题3-1-55（对持股比例不到20%，但派一名董事的参股公司能否按权益法核算）”；《监管规则适用指引——会计类第 1 号》之“1-2 重大影响的判断”。
如果此前本公司总经理担任其董事期间，重大影响确实是成立的，但也仅仅依据该条而具有重大影响，则在该总经理离任后，本企业已不再在该被投资企业中派驻董事或高管，在其他因素不变的情况下，重大影响即丧失，应转为金融资产核算。